Inventaris van het archief van de Raad voor het Kwekersrecht, (1906-) 1941-1980 (-1985)
Nationaal Archief, Den Haag
- RAAD VOOR HET KWEKERSRECHT, 1
  - STUKKEN BETREFFENDE BIJZONDERE ONDERWERPEN, 1.2
    - Taakuitoefening, 1.2.2
      - Registratie van gewassen, 1.2.2.1
        - Registratie van tuinbouwgewassen, 1.2.2.1.3
          - Stukken betreffende het verlenen van het kwekersrecht voor nieuwe rassen van siergewassen, geordend op aanvraagnummer., 1947 - 1985; 1388-1949; 1 pak en 561 omslagen
            - 0514, 1964 - 1967, 1798
            - 0515, 1964 - 1968, 1799
            - 0516, 1965 - 1969, 1800
            - 0517, 1965 - 1969, 1801
            - 0519, 1965 - 1974, 1802
            - 0523, 1965 - 1968, 1803
            - 0525, 1965 - 1975, 1804
            - 0526, 1965 - 1973, 1805
            - 0527, 1965 - 1971, 1806
            - 0528, 1965 - 1971, 1807
            - 0529, 1965 - 1971, 1808
            - 0531, 1965 - 1971, 1809
            - 0532, 1965 - 1969, 1810
            - 0533, 1965 - 1971, 1811
            - 0538, 1965 - 1968, 1812
            - 0539, 1965 - 1968, 1813
            - 0540, 1965 - 1968, 1814
            - 0541, 1965 - 1968, 1815
            - 0542, 1965 - 1968, 1816
            - 0543, 1965 - 1968, 1817
            - 0544, 1965 - 1968, 1818
            - 0545, 1965 - 1968, 1819
            - 0547, 1965 - 1975, 1820
            - 0548, 1965 - 1974, 1821
            - 0549, 1965 - 1980, 1822
            - 0551, 1965 - 1971, 1823
            - 0554, 1966 - 1968, 1824
            - 0559, 1966 - 1969, 1825
            - 0560, 1966 - 1977, 1826
            - 0561, 1966 - 1969, 1827
            - 0562, 1966 - 1969, 1828
            - 0563, 1966 - 1968, 1829
            - 0564, 1966 - 1969, 1830
            - 0566, 1966 - 1971, 1831
            - 0567, 1966 - 1970, 1832
            - 0568, 1966 - 1975, 1833
            - 0569, 1966 - 1967, 1834
            - 0571, 1966 - 1970, 1835
            - 0572, 1966 - 1971, 1836
            - 0573, 1966 - 1973, 1837
            - 0574, 1966 - 1967, 1838
            - 0575, 1966 - 1967, 1839
            - 0578, 1966 - 1970, 1840
            - 0579, 1966 - 1975, 1841
            - 0580, 1966 - 1972, 1842
            - 0581, 1966 - 1970, 1843
            - 0583, 1966 - 1972, 1844
            - 0584, 1966 - 1976, 1845
            - 0585, 1966 - 1968, 1846
            - 0586, 1966 - 1975, 1847
            - 0587, 1966 - 1974, 1848
            - 0588, 1966 - 1975, 1849
            - 0589, 1966 - 1973, 1850
            - 0590, 1966 - 1971, 1851
            - 0593, 1966 - 1971, 1852
            - 0594, 1966 - 1971, 1853
            - 0596, 1966 - 1972, 1854
            - 0597, 1966 - 1973, 1855
            - 0598, 1966 - 1968, 1856
            - 0600, 1966 - 1973, 1857
            - 0601, 1966 - 1968, 1858
            - 0602, 1966 - 1973, 1859
            - 0603, 1966 - 1973, 1860
            - 0604, 1967 - 1971, 1861
            - 0607, 1967 - 1970, 1862
            - 0609, 1967 - 1971, 1863
            - 0611, 1967 - 1972, 1864
            - 0612, 1967 - 1971, 1865
            - 0614, 1967 - 1978, 1866
            - 0615, 1967 - 1976, 1867
            - 0616, 1967 - 1969, 1868
            - 0617, 1967 - 1969, 1869
            - 0619, 1967 - 1970, 1870
            - 2002, 1967 - 1976, 1871
            - 2003, 1967 - 1971, 1872
            - 2005, 1967 - 1972, 1873
            - 2006, 1967 - 1975, 1874
            - 2009, 1967 - 1980, 1875
            - 2012, 1967 - 1980, 1876
            - 2014, 1967 - 1971, 1877
            - 2015, 1967 - 1972, 1878
            - 2016, 1967 - 1972, 1879
            - 2018, 1967 - 1972, 1880
            - 2020, 1967 - 1976, 1881
            - 2021, 1967 - 1973, 1882
            - 2023, 1967 - 1974, 1883
            - 2026, 1967 - 1972, 1884
            - 2028, 1968 - 1974, 1885
            - 2029, 1968 - 1974, 1886
            - 2030, 1968 - 1971, 1887
            - 2033, 1968 - 1973, 1888
            - 2035, 1967 - 1971, 1889
            - 2036, 1967 - 1972, 1890
            - 2037, 1968 - 1972, 1891
            - 2038, 1968 - 1969, 1892
            - 2039, 1968 - 1972, 1893
            - 2040, 1968 - 1971, 1894
            - 2041, 1968 - 1971, 1895
            - 2042, 1968 - 1970, 1896
            - 2044, 1968 - 1973, 1897
            - 2049, 1968 - 1973, 1898
            - 2052, 1968 - 1972, 1899
            - 2054, 1968 - 1976, 1900
            - 2056, 1968 - 1976, 1901
            - 2057, 1968 - 1975, 1902; 1 pak
            - 2059, 1968 - 1979, 1903
            - 2062, 1968 - 1974, 1904
            - 2063, 1968 - 1972, 1905
            - 2065, 1968 - 1971, 1906
            - 2067, 1968 - 1973, 1907
            - 2068, 1968 - 1971, 1908
            - 2069, 1968 - 1971, 1909
            - 2071, 1968 - 1972, 1910
            - 2073, 1968 - 1985, 1911
            - 2075, 1968 - 1972, 1912
            - 2076, 1968 - 1977, 1913
            - 2083, 1968 - 1972, 1914
            - 2084, 1968 - 1978, 1915
            - 2085, 1968 - 1976, 1916
            - 2086, 1968 - 1977, 1917
            - 2087, 1969 - 1975, 1918
            - 2091, 1969 - 1973, 1919
            - 2092, 1969 - 1973, 1920
            - 2093, 1969 - 1973, 1921
            - 2095, 1969 - 1975, 1922
            - 2096, 1969 - 1971, 1923
            - 2098, 1968 - 1973, 1924
            - 2101, 1969 - 1973, 1925
            - 2108, 1969 - 1974, 1926
            - 2109, 1969 - 1973, 1927
            - 2110, 1969 - 1974, 1928
            - 2111, 1969 - 1976, 1929
            - 2115, 1969 - 1975, 1930
            - 2116, 1969 - 1975, 1931
            - 2117, 1969 - 1974, 1932
            - 2118, 1969 - 1975, 1933
            - 2120, 1969 - 1974, 1934
            - 2121, 1969 - 1974, 1935
            - 2123, 1969 - 1977, 1936
            - 2124, 1968 - 1974, 1937
            - 2125, 1969 - 1974, 1938
            - 2126, 1969 - 1981, 1939
            - 2129, 1969 - 1975, 1940
            - 2130, 1969 - 1977, 1941
            - 2131, 1969 - 1973, 1942
            - 2132, 1969 - 1974, 1943
            - 2133, 1969 - 1974, 1944
            - 2137, 1969 - 1973, 1945
            - 2139, 1969 - 1978, 1946
            - 2146, 1969 - 1973, 1947
            - 2148, 1969 - 1973, 1948
            - 2150, 1969 - 1975, 1949
          - Stukken betreffende het behandelen van verzoeken tot het openstellen van het Centraal Rassenregister voor nieuwe rassen van siergewassen., 1948 - 1962; 1950; 1 omslag
          - Stukken betreffende het behandelen van verzoeken tot het openstellen van het Centraal Rassenregister voor nieuwe rassen van tuinbouwgewassen., 1949 - 1955; 1951; 1 omslag
          - Jaaroverzichten van de aantallen van ingediende aanvragen tot inschrijving in het Centraal Rassenregister voor diverse gewassen, alsmede van het aantal dat werd ingeschreven, ingetrokken, afgewezen en vervallen verklaard., 1966; 1952-1954; 1 pak en 2 omslagen
            - Boomkwekerij- en fruitgewassen., 1952
            - Groentegewassen., 1953; 1 pak
            - Siergewassen., 1954
          - Stukken betreffende de werkwijze met betrekking tot de beoordeling en registratie van nieuwe rassen van bloembollen., 1967; 1955; 1 omslag
      - Aangelegenheden met betrekking tot keuringsdiensten, 1.2.2.2
        - Stukken betreffende de aan- en opmerkingen inzake de oprichting van de Stichting Nederlandse Algemene Keuringsdienst voor landbouwzaden en aardappelpootgoed (NAK)., 1940 - 1942; 1956; 1 pak
        - Stukken betreffende de reorganisatie van de Nederlandse Algemene Keuringsdienst voor landbouwzaden en aardappelpootgoed (NAK)., 1941 - 1942; 1957; 1 pak
        - Stukken betreffende de aan- en opmerkingen op de wijzigingen en aanvullingen van de reglementen van de Stichting Nederlandse Algemene Keuringsdienst voor landbouwzaden en aardappelpootgoed (NAK)., 1942 - 1966; 1958-1969; 4 pakken en 8 omslagen
          - Algemeen, 1943 - 1964, 1958; 1 pak
          - Gewestelijke keuringsdiensten, 1942 - 1950, 1959
          - Keuringsreglement, 1942 - 1954, 1960; 1 pak
          - Huishoudelijk reglement, 1942 - 1961, 1961
          - Reglement betreffende het toezicht op de bedrijven van bewerkers en handelaren, 1943 - 1944, 1962
          - Reglement van toezicht op de kweek-, beproevings- en vermeerderingsbedrijven, 1943 - 1944, 1963; 1 pak
          - Reglement voor de commissie van beroep in keuringsaangelegenheden, 1943 - 1950, 1964
          - Reglement voor de Tuchtrechtcommissies, 1943 - 1960, 1965
          - Reglement Aangeslotenen, 1943 - 1964, 1966
          - Reglement Raad van Beroep, 1943 - 1966, 1967; 1 pak
          - Reglement betreffende de plombering van voor export bestemde zaaizaden, 1953, 1968
          - Reglement voor depothouders, 1957, 1969
        - Stukken betreffende de oprichting van de Stichting Fonds ter bevordering van de veredeling van landbouwgewassen., 1943 - 1946; 1970; 1 pak
        - Stukken betreffende de oprichting van de Stichting voor de Verbetering van Voortkwekingsmateriaal van Houtopstanden., 1943 - 1946; 1971; 1 omslag
        - Stukken betreffende de oprichting van de Stichting Nederlandse Algemene Keuringsdienst voor Siergewassen (NAK-S)., 1947 - 1952; 1972; 1 pak
        - Stukken betreffende de aan- en opmerkingen op de wijziging van de statuten en reglementen van de Nederlandse Algemene Keuringsdienst voor Groente- en Bloemzaden (NAK-G)., 1950 - 1952; 1973; 1 pak
      - Internationale aangelegenheden, 1.2.2.3
        - Stukken betreffende de deelname aan de vergaderingen van de Nederlandse groep van de Association Internationale pour la Protection de la Propriété Industrielle (AIPPI)., 1947 - 1952; 1974-1975; 2 pakken
          - 1947-1949, 1974
          - 1950-1952, 1975
        - Stukken betreffende het uitbrengen door de Nederlandse groep van de AIPPI van een rapport inzake 'Protection des nouveautés végétales'., 1949 - 1954; 1976; 1 omslag
        - Stukken betreffende de liberalisatie van het internationale handelsverkeer in de zaaizaad- en pootgoedsector., 1954; 1977; 1 omslag
  - Wet- en regelgeving, 1.3
    - Stukken betreffende het commentaar op de totstandkoming van het Kwekersbesluit 1941., 1940 - 1942; 1978-1980; 2 pakken en 1 omslag
      - Algemeen, 1940 - 1942, 1978
      - Voorontwerpen, 1941, 1979
      - Persberichten, 1941 - 1942, 1980; 1 omslag
    - Stukken betreffende het commentaar op de ontwerpen van de uitvoeringsvoorschriften van het Kwekersbesluit 1941., 1941 - 1964; 1981-1993; 4 pakken en 9 omslagen
      - Algemeen, 1941 - 1942, 1981; 1 pak
      - Landbouwgewassen. 1942 - 1964, 1982-1991
        - Beschikking betreffende de aanwijzing van een keuringsinstelling voor landbouwgewassen, 1942 - 1958, 1982
        - Beschikking betreffende de instelling van een Afdeling Landbouwgewassen bij het Centraal Rassenregister en de Raad voor het Kwekersrecht, 1942 - 1958, 1983
        - Beschikking betreffende de keuring van niet op de rassenlijst geplaatste rassen, 1942 - 1958, 1984
        - Beschikking betreffende de zelfstandigverklaring van rassen, 1942 - 1963, 1985
        - Beschikking met betrekking tot ontheffingen krachtens artikel 35, tweede lid, van het Kwekersbesluit 1941 betreffende het in het verkeer brengen van niet op de rassenlijst geplaatste rassen van landbouwgewassen, 1942 - 1963, 1986
        - Beschikkingen met betrekkingen tot de instelling en wijzigingen van de rassenlijst voor landbouwgewassen, alsmede de plaatsing van rassen op deze lijst, 1942 - 1963, 1987; 1 pak
        - Beschikking met betrekking tot het verlenen van ontheffing van de keuring van voortkwekingsmateriaal van landbouwgewassen, 1942 - 1964, 1988; 1 pak
        - Beschikkingen betreffende het vaststellen van de vorm en inhoud van de certificaten, plombs, verklaringen en merken van de NAK, 1943 - 1961, 1989
        - Beschikking betreffende het beheer van de kwekersvergoedingenfondsen voor landbouwgewassen, 1944 - 1960, 1990
        - Beschikking betreffende het toezicht van rijkswege op de Nederlandse Algemene Keuringsdienst voor landbouwzaden en aardappelpootgoed te Wageningen, 1953 - 1954, 1991
      - Beschikking betreffende de instelling van de Afdeling Tuinbouwgewassen bij het Centraal Rassenregister en bij de Raad voor het Kwekersrecht, 1945 - 1957, 1992; 1 pak
      - Beschikkingen betreffende het vaststellen en wijzigen van regelen inzake de beëdiging van en instructie voor de opsporingsambtenaren, 1949 - 1955, 1993
    - Stukken betreffende de inwerkingtreding van het Kwekersbesluit 1941., 1942; 1994; 1 omslag
    - Verslag van de bespreking op 26 juni 1942 met de vertegenwoordigers van Duitse instanties betreffende de werking van het Kwekersbesluit 1941 en de daarop gebaseerde uitvoeringsvoorschriften., 1995; 1 stuk
    - Stukken betreffende de gevolgen van het vervallen van de oogstinnameregelingen voor de zaaizaad- en pootgoedvoorziening., 1943 - 1946; 1996; 1 omslag
    - Stukken betreffende het goedkeuren van het keuringsreglement van de Rijkscommissie voor de keuring van cyclamenzaad., 1943 - 1946; 1997; 1 pak
    - Stukken betreffende het afwikkelen van de kwesties met betrekking tot de rechten en aanspraken van Duitse kwekers op rassen van gewassen, voortvloeiende uit het Kwekersbesluit 1941, die krachtens het Besluit Vijandelijk Vermogen over zijn gegaan op de Staat de Nederlanden., 1945 - 1953; 1998; 1 pak
    - Stukken betreffende het doen van suggesties voor en aan- en opmerkingen op het voorontwerp van een wet ter vervanging van het Kwekersbesluit 1941 (ontwerp Zaaizaad- en Pootgoedwet)., 1945 - 1966; 1999-2006; 7 pakken en 1 omslag
      - Algemeen, 1947 - 1955, 1999
      - Opmerkingen van de zijde van de land- en tuinbouworganisaties, 1952 - 1953, 2000
      - 1945-1948, 2001; 1 omslag
      - 1949-1955, 2002
      - 1956, 2003
      - 1957, 2004
      - 1958, 2005
      - 1960-1966, 2006
    - Stukken betreffende de deelname aan de werkzaamheden van de Subcommissie ter voorbereiding van een wijziging van het Kwekersbesluit 1941, ingesteld door de Commissie van voorbereiding voor een Centraal Orgaan ten aanzien van de vraagstukken op het terrein van zaaizaad en pootgoed., 1947; 2007; 1 omslag
    - Stukken betreffende aan- en opmerkingen op het ontwerp van de Keuringswet Tuinbouwzaden en - plantgoed., 1947 - 1952; 2008; 1 omslag
    - Stukken betreffende de opmerkingen naar aanleiding van het ontwerp tot regeling van de administratieve rechtspraak., 1948 - 1949; 2009; 1 omslag
    - Stukken betreffende de toelichting op het Kwekersbesluit 1941 in het Nederlands, Engels en Frans., 1948 - 1954; 2010; 1 omslag
    - Stukken betreffende het omzetten van krachtens het Kwekersbesluit 1941 uitgevaardigde bezettingsmaatregelen in ministeriële beschikkingen., 1948 - 1958; 2011; 1 omslag
    - Stukken betreffende de opmerkingen op het ontwerp van wet tot wijziging van de bepalingen betreffende verbeurdverklaring en inbeslagneming., 1950; 2012; 1 omslag
    - Stukken betreffende aan- en opmerkingen op het voorontwerp van de Wet op de Kwaliteitscontrole., 1950 - 1951; 2013; 1 omslag
    - Stukken betreffende aan- en opmerkingen op het zogenaamde Aansluitingsbesluit NAKG (Nederlandse Algemene Keuringsdienst voor Groente- en Bloemzaden)., 1952 - 1961; 2014; 1 omslag
    - Stukken betreffende aan- en opmerkingen op de regeling van de uitvoer van zaaizaden., 1953 - 1956; 2015; 1 omslag
    - Stukken betreffende de toepassing van het Verdrag tot Bescherming van Kweekproducten (conventie van Parijs 2 december 1961)., 1967 - 1977; 2016; 1 omslag
- RAAD VAN BEROEP VOOR HET KWEKERSRECHT, 2
  - Samenvattingen van het verhandelde ter zitting van de Raad van Beroep voor het Kwekersrecht., 1963 - 1965; 2017; 1 omslag
  - Stukken betreffende het behandelen door de Raad van Beroep voor het Kwekersrecht van het hoger beroep van de NV Sluis en Groot's Koninklijke Zaadteelt en Zaadhandel te Enkhuizen tegen het afwijzen door de Raad voor het Kwekersrecht van de aanvraag tot inschrijving in het Centraal Rassenregister van het spinazieras nr. 241-3., 1964 - 1966; 2018; 1 omslag
- ARCHIEFBESCHEIDEN VAN DE DIRECTIE VAN DE LANDBOUW, 3
  - Stukken betreffende het ontwerpen door het College van directeuren der Rijkslandbouwproefstations van de regeling 'Algemene Aankoopvoorwaarden'., 1906 - 1909; 2019; 1 omslag
  - Stukken betreffende de erkenning, veredeling, keuring, verkoop en distributie van rassen van land- en tuinbouwgewassen., 1915 - 1923; 2020-2023; 4 pakken
    - 1915 - 1917 sep., 2020
    - 1917 okt. - 1918 apr., 2021
    - 1918 mei - dec., 2022
    - 1919-1923, 2023
  - Stukken betreffende het nemen van maatregelen met betrekking tot de controle en keuring van voor uitvoer bestemde landbouw-, zuivel-, en tuinbouwproducten., 1927 - 1930; 2024-2026; 2 pakken en 1 omslag
    Niet nader onder te verdelen.
    - 1927-1929, 2024
    - 1928-1930, 2025; 1 omslag
    - Documentatie, 1927 - 1928, 2026
  - Stukken betreffende het behandelen van het ontwerp van de regeling van de uitvoer van pootaardappelen., 1932; 2027; 1 omslag
  - Stukken betreffende het vaststellen van de regeling van de uitvoer van zaailijnzaad naar Frankrijk., 1933 - 1940; 2028; 1 pak
  - Stukken betreffende het verbeteren van de werkzaamheden en bevoegdheden, in het bijzonder ten aanzien van frauduleuze uitvoer van landbouwproducten, van de Nederlandse Algemene Keuringsdienst voor landbouwzaden en aardappelpootgoed (NAK) in verband met de bevordering van het in werking treden van de Landbouwuitvoerwet 1938., 1936 - 1939; 2029; 1 pak
  - Stukken betreffende de uitwerking van de regeling met Duitsland inzake de keuring van zaaizaden., 1937 - 1939; 2030; 1 pak
  - Stukken betreffende de moeilijkheden tussen de Nederlandse Algemene Keuringsdienst en het Bonds Keuringsinstituut voor Zaaizaden met betrekking tot het keuren van zaaizaad en pootgoed van land- en tuinbouwgewassen., 1938 - 1939; 2031; 1 pak
  - Stukken betreffende de onjuistheden in het propagandavoorschrift van de Nederlandse Landbouw-Handelskamer voor de Wereldtentoonstelling te New York in 1939., 1938 - 1939; 2032; 1 omslag
  - Stukken betreffende het conflict tussen het NV Landbouwbureau M. Wiersum te Groningen en de Nederlandse Algemene Keuringsdienst voor landbouwzaden en aardappelpootgoed (NAK) inzake het onder toezicht en controle stellen van het vermeerderen van rassen van gewassen., 1938 - 1939; 2033; 1 omslag
  - Stukken betreffende uitvoer van zaailijnzaad naar Frankrijk, alsmede de positie van de Franse kwekers in Nederland., 1938 - 1939; 2034; 1 omslag
  - Stukken betreffende de instelling, samenstelling en werkzaamheden van de Commissie van Advies voor de Kwekerseigendom, ingesteld ter voorbereiding van een wettelijke regeling van het kwekerseigendom., 1939 - 1940; 2035-2037; 2 pakken en 1 omslag
    - Algemeen, 1940, 2035
    - Instelling en samenstelling, 1939 - 1940, 2036; 1 omslag
    - Vergaderstukken, 1939 - 1940, 2037
  - Stukken betreffende de moeilijkheden ten aanzien van de organisatie van het keuringswezen op het gebied van land- en tuinbouw., 1939 - 1940; 2038; 1 pak
  - Korte samenvatting van de inhoud van het rapport betreffende de bescherming van de kwekerseigendom, uitgebracht door het Internationaal Landbouwinstituut aan de 14e assemblée Générale van dit instituut, gehouden te Rome op 20 mei 1940., 2039; 1 stuk